# 陈版主

提问人：shuibing1122 时间：2019-01-16 10:15:04
关于合并报表的问题
陈老师，我现在遇到一家 A 公司 100% 收购了一家 B 公司，但在收购时B 公司账上的债权债务和固定资产（包括办公设备和一套房产）都不在收购范围内，实质上是收购了这家公司的资质，但收购时点的时候这些没在收购范围的债权债务和固定资产都没有处理掉，还在账上呆着了，我想问的是 A公司在合并 B 公司报表时对这部分没在收购范围内的债权债务和固定资产怎么处理？谢谢！

回答人：chenyiwei
虽然本意是不收购这些债权债务和固定资产等，但因为没有及时处理，仍被纳入了合并报表范围，这时就需要将这部分资产同样按购买日公允价值入账并确认这些资产所属业务的商誉（如有）。同时，可以对照《企业会计准则第 42 号——持有待售的非流动资产、处置组和终止经营》的相关规定，确定这些债权债务和固定资产是否符合持有待售资产的确认条件，以确定这些资产的核算和列报方式。
收购 B 公司价款扣除其他资产、负债价值后的剩余部分，在合并报表层面确认为一项 “无形资产——特许资质”，在谨慎确定的使用年限内摊销。

提问人：shuibing1122 时间：2019-01-16 19:34:04
双方股东签了补充协议，这些债权债务和固定资产归原股东，也要这么处理吗？

回答人：chenyiwei
在完成剥离前，也应这样处理。

提问人：yangwwsnow 时间：2019-06-05 14:01:26
A 公司是M 公司的全资公司
A 公司持有C 公司80% 的股份；B 公司是 A 公司的全资子公司，B公司持有 C 公司20% 股份。
2019 年 M 公司下文决定将 B公司持有的C 公司 20%的股份无偿划转给A 公司。并以 2018 年 12 月 31 日为基准日对 C 公司进行了专项审计，审计 C 公司的20% 的股权对应的净资产为 21 万元
B 公司对 C 公司按照成本法核算，初始投资额为 15 万，B公司无偿划转C 公司的账务处理如下：
借：利润分配 15 万（因为此时 B公司的资本公积与盈余公积都已经为 0 ，只能冲减未分配利润）
贷：长投 –C公司 15 万
问题一：如果适用财税 2015 40 号文特殊性税务处理的股权或资产划转，那么 A 公司应该怎么记账
借长投 –C公司 15 还是 21 ？
贷 资本公积 15 还是 21 ？
问题二：是不是如果A公司记 21 万，就不适用特殊性税务处理，就要交税谢谢您

回答人：chenyiwei
A 公司是B 的母公司，因此其账务处理应为：借：长投——C 15 万，贷：长投——B 15 万，不能贷记A自身的资本公积。税务问题建议咨询税务专业人士。

提问人：yangwwsnow 时间：2019-06-05 23:31:43
但是持有 B100% 的股权，贷记 B 的长投怎么理解呢，谢谢陈版主

回答人：chenyiwei
相当于 A以非货币资产（对 C 的长投）的形式收回了一部分对 B的投资。

提问人：862457365 时间：2019-06-07 09:12:47
为什么不能贷 A 自身的资本公积，万望陈老师指点。

回答人：chenyiwei
该交易是A 以母公司身份与子公司进行交易，不是与A 自身的更上层母公司交易。在权益 * 易中，总是投资方调整长期股权投资成本，被投资方调整权益，不是双方均调整权益。

提问人：shuibing1122 时间：2019-06-12 14:43:51
陈老师，请教某段高速公路只其中一部分通车借款利息资本化问题。
现有某段高速公路共 100 公里，其中 50 公里先通车，问已通车的高速公路借款还能继续资本化吗？如果不能，因概预算和会计核算都是以整段高速公路（即 100 公里）单独核算，无法将未通车部分和通车部分发生的成本分开，未通车部分的资本化利息如何计算？谢谢！

回答人：chenyiwei
根据《企业会计准则第 17 号——借款费用》第十四条：
购建或者生产的符合资本化条件的资产的各部分分别完工，且每部分在其他部分继续建造过程中可供使用或者可对外销售，且为使该部分资产达到预定可使用或可销售状态所必要的购建或者生产活动实质上已经完成的，应当停止与该部分资产相关的借款费用的资本化。
购建或者生产的资产的各部分分别完工，但必须等到整体完工后才可使用或者可对外销售的，应当在该资产整体完工时停止借款费用的资本化。
因此，鉴于该条高速公路分段通车，即有部分已达到预定可使用状态，故已通车部分应停止利息资本化。应当采用系统、合理的基础（如里程比例、两部分各单项工程的单独预算造价比例等）合理区分这两部分的成本，据此将利息支出分别对应于已通车部分和未通车部分，对已通车部分对应的利息支出停止资本化。

提问人：wl0302082311 时间：2019-11-20 06:30:21
1. 企业停止经营，未摊销完的长期待摊费用是否可以一次性进损益？如果可以的话，税务是否认可？
2. 应付往来单位被吊销（未注销），税务要求未付的往来款转收，缴纳企业所得税。请问陈版主，税务此要求是否合理，如果合理，会计上是否也可以转收？

回答人：chenyiwei
1 、会计上对不再满足资产定义和确认条件的挂账项目应当及时核销处理。税务上应满足资产损失在税前扣除的条件，包括将税法规定的证据留存备查。
2 、在会计上要关注该项负债对应的支付义务是否已经从法律上和合同上予以解除，如果没有证据表明已经解除，则不满足转销改负债的条件。税务上可能有挂账超过 2 ～ 3 年的项目需及时转收入，后续支付时再在税前扣除的习惯做法，建议和税务机关沟通确认。